【裁判字號】    98,再,2
【裁判日期】    980424
【裁判案由】    再審之訴
【裁判全文】
臺灣苗栗地方法院民事裁定            98年度再字第2號
  再審原告  甲○○
                          段6.
  再審被告  遠東國際商業銀行股份有限公司
  法定代理人  乙○○
上列當事人間請求再審之訴事件，再審原告對於本院民國96年12
月13日確定支付命令提起再審之訴，本院裁定如下：
    主  文
再審之訴駁回。
再審訴訟費用由再審原告負擔。
    理  由
一、按再審之訴，應於30日之不變期間內提起。前項期間，自判
    決確定時起算，判決於送達前確定者，自送達時起算；其再
    審理由發生或知悉在後者，均自知悉時起算。但自判決確定
    後已逾5 年者，不得提起。民事訴訟法第500 條第1 項、第
    2 項定有明文；又再審之訴，應表明關於再審理由並遵守不
    變期間之證據；復按主張再審理由發生或知悉在後者，再審
    訴狀應表明「遵守不變期間之證據」，其未表明者，無庸命
    其補正，同法第501 條第1 項第4 款及最高法院60年台抗字
    第538 號、73年台抗字第449 號判例著有明文。
二、本件再審原告主張：再審原告前與再審被告間支付命令事件
    ，再審原告未於法定期間合法提出異議，經本院於民國96年
    12月13日以96年度促字第14025 號支付命令裁定確定，命再
    審原告應連帶給付再審被告新臺幣（下同）134,264 元，及
    其中123,239 元自民國95年6 月1 日起至清償日止，按年息
    百分之19點71計算之利息，暨按月計付1 千元之違約金，並
    賠償程序費用1 千元（下稱系爭確定支付命令）。惟系爭確
    定支付命令送達錯誤，再審原告戶籍地在「桃園縣楊梅鎮○
    ○里○○鄰○○路○ 段676 巷10弄47號」，卻送達至「苗栗縣
    西湖鄉五湖村196 號」，原支付命令送達不合法，故提起再
    審之訴。併為聲明：原確定判決廢棄，駁回再審被告。再審
    及前審訴訟費用均由再審被告負擔。
三、本件再審原告固主張本院96年度促字第14025 號確定支付命
    令，因有送達不合法之情形而提起再審之訴云云，並提出戶
    籍謄本1 件為證。經查，再審原告係於97年3 月6 日閱覽系
    爭支付命令卷宗，始得知原確定之支付命令送達不合法，是
    再審原告有所謂再審理由知悉在後之情形，其知悉之時間亦
    應為97年3 月6 日，再審原告對本件支付命令提起再審之訴
    ，30日之不變期間應自97年3 月6 日起算，於加計3 日之在
    途期間後，算至97年4 月8 日即已屆滿，再審原告迄至98年
    4 月17日始具狀提起本件再審之訴，此有本院收狀戮可稽，
    顯逾30日之聲請再審不變期間。又再審原告於再審起訴狀未
    表明「遵守不變期間之證據」，揆諸首揭規定，此部分亦難
    認其提起再審之訴為合法，應予駁回。綜上所述，再審原告
    提起本件再審之訴，顯已逾於30日之不變期間，其再審之訴
    為不合法。
四、本件再審之訴不合法，依第502 條第1 項、第95條、第78條
    ，裁定如主文。
中    華    民    國    98    年    4     月    24    日
                  民事庭    法  官  張珈禎
以上正本係照原本作成。
如對本裁定抗告須於裁定送達後10日內向本院提出抗告狀，並應
繳納抗告費新台幣1,000 元。
                            書記官  黃麗靜
中    華    民    國    98    年    4     月    24    日


司法院資訊處製作；財團法人民間司法改革基金會備份。
